【裁判字號】    91,交聲,1812
【裁判日期】    920210
【裁判案由】    交管條例聲異
【裁判全文】
臺灣板橋地方法院交通事件裁定                  九十一年度交聲字第一八一二號
    原處分機關  交通部公路總局臺北區監理所板橋監理站
    受處分人即
    異  議  人  甲○○  男  十.
右列受處分人即異議人因違反道路交通管理處罰條例案件，對於交通部公路總局臺北
區監理所板橋監理站九十一年九月二十日所為之處分（原處分案號：板監五字第裁四
一－ＡＢＸ五三八六九七號），聲明異議，本院裁定如左：
    主  文
異議駁回。
    理  由
一、聲明異議意旨略以：異議人即受處分人甲○○於民國九十一年二月九日凌晨三時
    四十五分許，並未騎乘機車於臺北市○○○路○段二一０號前因無照駕駛為警攔
    查，惟本人曾於網咖遺失網咖之會員資料，故資料有可能被冒用，而舉發違規通
    知單上之簽名亦與本人之簽名不符，為此請求撤銷原處分云云。
二、汽車駕駛人（含機器腳踏車），未領有駕駛執照駕車，處新臺幣六千元以上一萬
    二千元以下罰鍰，並當場禁止其駕駛及扣留其車輛牌照，道路交通管理處罰條例
    第二十一條第一項第一款定有明文。
三、查本件受處分人即異議人甲○○於九十一年二月九日凌晨三時四十五分許，在臺
    北市○○○路○段二一０號前因無照駕駛為警攔查舉發等情，業據證人即本件舉
    發之警員邱能芳於本院審理中到庭證述屬實，有臺北市政府警察局舉發違反道路
    交管理事件通知單一紙在卷可稽，雖異議人主張並未於前開時日為警舉發，應該
    係他人冒用伊名云云，惟據證人警員邱能芳證稱：因為伊有查對他的身份證，將
    資料報回交通隊，交通隊回報他無照，所以才會開單等語，再經本院核對該舉發
    違規通知單上之「收受通知聯者簽章」欄內之「甲○○」簽名，其筆劃、順序及
    字型，均核與異議人聲明異議狀之具狀人簽名欄內之「甲○○」簽名相似；其次
    ，本件為警舉發時，違規人當時所騎乘車號ＤＨＱ─０三九號機車係異議人之姐
    陳怡如所有等情，亦據證人陳怡如於審理中到庭證述無誤，並有車籍作業系統─
    認可資料乙份附卷為證，嗣經本院訊以證人陳怡如：該車平常由何人使用乙節，
    雖其證稱：由伊使用，有時會將機車借給伊父親，除此之外伊都沒有借給其他人
    ，而伊父親不讓伊弟弟騎機車，因為伊弟弟以前也有發生無照駕駛被警察查到等
    語，惟證人陳怡如為異議人之姐，所為證言難免偏頗，更何況，苟如異議人所辯
    係因網咖資料遭人冒用云云，則豈會如此巧合該冒用異議人姓名之人騎乘其姐之
    機車而為警攔查？顯見本件違規行為應係異議人本人所為無誤，則其前開所辯，
    尚無足採信。因之，原處分機關援引上揭道路交通管理處罰條例第二十一條第一
    項第一款，裁處聲明異議人罰鍰新台幣九千六百元，並無不當。從而本件異議人
    異議為無理由，應予駁回。
四、據上論斷，應依道路交通案件處理辦法第十九條規定，裁定如主文，
中      華      民      國    九十二    年      二      月      十      日
                                      臺灣板橋地方法院交通法庭
                                          法  官  徐   蘭   萍
右正本證明與原本無異。
如不服本裁定，應於裁定送達後五日內向本院提出抗告狀。
                                          書記官  莊   川   億
中      華      民      國    九十二    年      二      月      十      日


司法院資訊處製作；財團法人民間司法改革基金會備份。
